臺灣臺南地方法院民事判決
111年度訴字第525號
原      告  阮氏香  

被      告  TRAN THI GIANG（陳芷妤）


            劉騰鴻  


上列被告因傷害等案件，原告提起刑事附帶民事訴訟請求侵權行
為損害賠償，由本院刑事庭以110年度附民字第177號刑事附帶民
事訴訟裁定移送前來，經本院於民國111年6月21日言詞辯論終結
，判決如下：
    主      文
被告TRAN THI GIANG（陳芷妤）、被告劉騰鴻應連帶給付原告新
臺幣2萬元，及自民國110年4月22日起至清償日止，按年息百分
之5計算之利息。
被告TRAN THI GIANG（陳芷妤）應給付原告新臺幣5,000元，及
自民國110年4月22日起至清償日止，按年息百分之5計算之利息
。
原告其餘之訴駁回。
訴訟費用由被告負擔2分之1，餘由原告負擔。
本判決第1、2項得假執行。 
　　事實及理由
一、原告起訴主張：
　㈠TRAN THI GIANG（即被告陳芷妤）與訴外人呂正義、原告間
    因細故而心生怨懟，呂正義、原告於民國109年9月11日晚上
    9時30分許，前往訴外人劉峻佑、被告陳芷妤、劉騰鴻等所
    經營、位於臺南市○區○○街00號牛排店理論，被告陳芷妤因
    以右手手指指向原告，遭原告拍掉後，即徒手毆打原告，呂
    正義見被告陳芷妤毆打原告，即出面阻擋，並出手欲毆打被
    告陳芷妤，惟遭被告陳芷妤躲開，被告陳芷妤見狀即以腳踢
    呂正義，被告劉騰鴻見被告陳芷妤與呂正義開打，亦另行起
    意攻擊原告、呂正義，被告陳芷妤與劉騰鴻分別以徒手毆打
    、腳踢、拉扯頭髮、或丟擲店内椅子等方式攻擊原告、呂正
    義之頭部、胸部、背部等身體各處，致原告受有右頸部、右
    側踩部、下腹部挫傷、左口腔擦挫傷等傷害，呂正義則受有
    頭部挫傷、胸部及腹部挫傷、背部挫傷等傷害。
　㈡被告陳芷妤於上開時間，在特定多數人得以自由進出共見共
    聞之臺南市○區○○街00號牛排店，基於公然侮辱之犯意，以
    「幹你娘機掰（臺語）」等語辱罵原告，足以貶損原告之人
    格及社會評價。
　㈢又被告陳芷妤、劉騰鴻上開傷害等之行為業經本院刑事庭以1
    10年度訴字第311號刑事判決判處：⑴被告陳芷妤犯傷害罪，
    處拘役40日，如易科罰金，以新臺幣（下同）1,000元折算1
    日；又犯公然侮辱罪，處罰金4,000元，如易服勞役，以1,0
    00元折算1日。⑵被告劉騰鴻犯傷害罪，處拘役20日，如易科
    罰金，以1,000元折算1日。因被告陳芷妤、劉騰鴻對原告施
    暴行為致原告受有精神之損害，爰依侵權行為之法律關係請
    求連帶賠償60萬元之精神慰撫金。另被告陳芷妤單獨以上開
    言語公然辱罵原告，已造成原告精神受有損害，爰請求精神
    慰撫金10萬元，以資慰藉。
　㈣並聲明：
　　⒈被告陳芷妤、劉騰鴻應連帶給付原告60萬元，及自刑事附
      帶民事起訴狀繕本送達翌日起至清償日止，按年息百分之
      5計算之利息。
　　⒉被告陳芷妤應給付原告10萬元，及自刑事附帶民事起訴狀
      繕本送達翌日起至清償日止，按年息百分之5計算之利息
      。　
二、被告等之抗辯：
　㈠被告陳芷妤部分；被告當天雖有毆打原告，然起因係因原告
    帶一堆人來牛排店毆打被告，是原告請求之精神慰撫金過高
    。另被告因盛怒而有飆罵「幹你娘機掰（臺語）」，然該言
    語並非針對原告，是被告並無辱罵原告，此由牛排館監視器
    之錄影光碟可證。並聲明：原告之訴駁回。
　㈡被告劉騰鴻部分：被告有出手毆打原告，其餘陳述引用刑事
    案件之陳述。並聲明：原告之訴駁回。　
三、本院得心證之理由：
  ㈠原告起訴主張之前開傷害事實，業據其提出臺灣臺南地方法
    院檢察署檢察官109年度偵字第19112號起訴書影本1份為證
    ，且被告陳芷妤、劉騰鴻亦不否認渠等有共同傷害原告之行
    為（被告陳芷妤僅否認有公然侮辱原告之行為），復經本院
    依職權調取本院110年度訴字第311號刑事偵審卷宗核閱無訛
    ，堪認為真實。
　㈡至被告陳芷妤雖坦承其有飆罵「幹你娘機掰（臺語）」，然
    辯稱系爭言語並非針對原告，其無辱罵原告云云，然本案糾
    紛經本院刑事庭勘驗現場監視錄影畫面可見被告陳芷妤確實
    有辱罵上開不雅言詞，且被告陳芷妤於本院刑事庭審理時，
    亦當庭坦承涉犯公然侮辱罪，本院審酌系爭糾紛既係起因於
    原告與被告陳芷妤間之嫌隙，被告陳芷妤盛怒之下才出言辱
    罵「幹你娘機掰（臺語）」之言詞，堪認被告陳芷妤斯時所
    為系爭不雅言語，確係針對原告所為。又觀諸上揭被告陳芷
    妤口出之話語，其意涵均屬貶損他人且不堪入耳，其所為當
    下復係在不特定多數人所得共見共聞之公眾場合，依一般社
    會健全通念，足使遭指之原告名譽受損，是被告陳芷妤上開
    所辯，不足採信。
  ㈢按因故意或過失，不法侵害他人之權利者，負損害賠償責任
    ；不法侵害他人之身體、健康、名譽、自由、信用、隱私貞
    操，或不法侵害其他人格法益而情節重大者，被害人雖非財
    產上之損害，亦得請求賠償相當之金額。民法第184條第1項
    前段、第195條第1項前段分別定有明文。查：
　　⒈被告陳芷妤、劉騰鴻在前開時點，除共同毆打原告成傷外
      ，另被告陳芷妤以言詞侮辱致原告受有名譽上之損害，已
      如前述，則原告主張受此傷害、侮辱，身心及精神受有痛
      苦，應屬實情，從而，原告本於侵權行為之法律關係，請
      求被告賠償其因而所受之非財產上之損害，自屬有據。
　　⒉而數人共同不法侵害他人之權利者，連帶負損害賠償責任
      。不能知其中孰為加害人者亦同。民法第185條第1項定有
      明文。本件被告陳芷妤、劉騰鴻雖係基於個別之犯意出手
      攻擊原告，然因原告所受之傷勢係被告所共同造成， 是
      原告主張依民法第185條第1項規定，請求被告陳芷妤、劉
      騰鴻就傷害部分連帶負侵權行為損害賠償責任，依法亦屬
      有據。
  ㈣惟按慰撫金之賠償須以人格權遭遇侵害，使精神上受有痛苦
    為必要，其核給之標準固與財產上損害之計算不同，然非不
    可斟酌雙方身分資力與加害程度，及其他各種情形核定相當
    之數額（最高法院51年台上字第223號例參照）。查原告係
    國中畢業，目前經營小吃店，每月收3萬餘元，109年度所得
    為53,304元，名下尚有汽車1輛，而被告陳芷妤係國中畢業
    ，目前在臺南市○區○○街00號牛排店工作，每月收入2餘萬元
    ，名下無財產，被告劉騰鴻則係以廚師為業，109年度所得
    為289,825元，名下無財產等情，業據兩造各自陳明在卷（
    本院111年度南小字第799號及前開刑事卷），並有兩造稅務
    電子閘門財產所得調件明細表在卷可稽，本院審酌系爭事件
    之起因、兩造之身分、教育程度、經濟能力、社會地位及原
    告所受之損害程度等情，認原告就傷害、公然侮辱部分各請
    求慰撫金60萬元、10萬元，均屬過高，應予核減為⑴被告陳
    芷妤、劉騰鴻共同傷害部分為2萬元；⑵被告陳芷妤公然侮辱
    部分為5,000元，方稱允適。
四、綜上所述，原告主張依侵權行為之法律關係，分別請求⑴被
    告陳芷妤、劉騰鴻連帶給付2萬元；⑵被告陳芷妤給付5,000
    元，及均自起訴狀繕本送達翌日即110年4月22日起至清償日
    止按年息百分之5計算之法定遲延利息之部分，為有理由，
    應予准許；超過上開應准許之部分，即非正當，要難准許，
    應予駁回。又本件原告勝訴部分為關於財產權之訴訟，所命
    給付之金額未逾50萬元之所為被告敗訴判決，應依民事訴訟
    法第389條第1項第5款規定，依職權宣告假執行。
五、因本案事證已臻明確，兩造其餘主張陳述及所提之證據，均
    毋庸再予審酌，附此敘明。
六、結論：本件原告之訴為一部有理由，一部無理由，並依民事
    訴訟法第79條、第389條第1項第5款，判決如主文。　　
中　　華　　民　　國　　111 　年　　7 　　月　　5 　　日
                      民事第二庭  法  官  洪碧雀
以上正本證明與原本無異。
如不服本判決，應於送達後20日內向本院提出上訴狀（須附繕本
）。如委任律師提起上訴者，應一併繳納上訴審裁判費。
中　　華　　民　　國　　111 　年　　7 　　月　　5 　　日
                                  書記官  林政良